臺灣板橋地方法院刑事判決　　　　　　　　　　　　九十二年度交簡上字第六二號
　　公　訴　人　臺灣板橋地方法院檢察署檢察官
　　上　訴　人
　　即　被　告　乙○○
　　選任辯護人　黃淑芬律師
右列上訴人因過失傷害案件，不服本院九十二年度交簡字第五一六號中華民國九十二
年十月十五日第一審判決（聲請案號：九十二年度偵字第二一五九號），提起上訴，
本院管轄之第二審合議庭行簡式審判程序，並判決如左：
    主  文
上訴駁回。
乙○○緩刑貳年。
    事  實
一、乙○○於民國九十一年六月二十日十四時四十分許，駕駛車牌號碼ＥＰ─八二四
    一號自用小客車，沿臺北縣中和市○○街一七八巷十三弄由南往北方向行駛，行
    經中和市○○街一七八巷十三弄與中安街無號誌之Ｔ字型交岔路口，欲左轉中安
    街行駛，本應注意汽車行駛時應注意車前狀況，隨時採取必要之安全措施，及行
    駛至無號誌之交岔路口，支線道車應暫停讓幹線道車先行，而依當時之天候為晴
    ，路面乾燥無缺陷，視距良好，並無不能注意之情事，竟疏於注意車前狀況及讓
    左方行向幹道車先行，貿然左轉通過該交岔路口，適左側中安街（幹道）丙○○
    騎乘車牌號碼ＦＥＹ─九五八號重型機車附載孫郁翔（八十八年五月二十六日出
    生），沿中安街往安平路方向直行駛來，於行經上開Ｔ字型交岔路口時，亦疏未
    注意車前狀況，且行經無號誌路口應減速慢行，並作隨時為停車之準備，仍以時
    速三十公里之速度穿越上開交岔路口，當丙○○發現乙○○所駕駛自用小客車時
    已反應不及，致該機車車頭撞擊自用小客車左前車門，丙○○、孫郁翔因而人車
    倒地，丙○○受有左側顴骨骨折、左側鎖骨骨折之傷害，孫郁翔受有頭部、顏面
    多處挫傷之傷害。車禍後乙○○委請不詳姓名之路人報警後並在現場等候，且在
    有偵查權限之警察機關尚未發覺犯罪前，主動向據報前來處理之臺北縣政府警察
    局中和分局安平派出所警員林鈺翔坦承肇事，接受裁判。
二、案經被害人丙○○、孫郁翔之法定代理人甲○○訴由臺北縣政府警察局中和分局
    報請臺灣板橋地方法院檢察署檢察官偵查，並聲請簡易判決處刑，而乙○○於本
    院審理中就被訴事實為有罪之陳述，經法官告知簡式審判程序之旨，並聽取當事
    人及辯護人之意見後，裁定進行簡式審判程序。
    理  由
一、訊據被告乙○○對於右揭時、地因過失撞及告訴人丙○○騎乘之機車，致告訴人
    丙○○、被害人孫郁翔受傷之犯罪事實，於本院審理中坦承不諱，核與告訴人丙
    ○○、甲○○指訴之情節相符，並有道路交通事故調查報告表、現場處理草圖、
    天創機車行估價單各一紙、駕駛執照各二紙，現場及車損照片共十一張（偵查卷
    第二十五頁編號三車損照片一張不在此列）在卷可稽。告訴人丙○○因本件車禍
    受有左側顴骨骨折、左側鎖骨骨折之傷害，被害人孫郁翔受有頭部、顏面多處挫
    傷之傷害，亦有天主教耕莘醫院永和分院乙種診斷證明書二紙附卷可按。
二、按汽車行駛時，駕駛人應注意車前狀況，並隨時採取必要之安全措施；且行駛至
    無號誌之交岔路口，支線道車應暫停讓幹線道車先行，道路交通安全規則第九十
    四條第三項、第一百零二條第一項第二款前段分別定有明文。本件車禍發生地點
    ，係臺北縣中和市○○街一七八巷十三弄與中安街無號誌之Ｔ字型交岔路口，被
    告行經該交岔路口自應注意車前狀況及暫停讓幹道車先行，而依現場天氣晴朗、
    光線充足、道路無障礙等情形，並無不能注意之情事，詎竟疏於注意仍貿然左轉
    ，以致肇事，被告對本件車禍之發生顯有過失。對此臺灣省臺北縣區車輛行車事
    故鑑定委員會及臺灣省車輛行車事故覆議鑑定委員會，均同認被告駕駛自用小客
    車，行經無號誌路口支線左轉未讓幹道車先行，為肇事主因，有上開鑑定委員會
    九十二年四月三日北鑑字第九二０二一九號鑑定意見書及覆議鑑定委員會同年六
    月十九日府覆議字第九二一０四八六號函各一件附於偵查卷可佐，足供參考。而
    告訴人丙○○因此車禍受有左側顴骨骨折、左側鎖骨骨折之傷害，被害人孫郁翔
    受有頭部、顏面多處挫傷之傷害，業如前述，是本案被告之過失行為與告訴人丙
    ○○、被害人孫郁翔之傷害間，具有相當因果關係。雖告訴人丙○○本件車禍時
    騎乘機車亦疏未注意車前狀況，且行經無號誌路口未減速慢行並作隨時為停車之
    準備之情形，惟此僅屬告訴人丙○○對車禍發生與有過失，仍難免除被告對本件
    車禍發生具有過失之認定。本案事證明確，被告犯行洵堪認定，應依法論科。
三、核被告所為，係犯刑法第二百八十四條第一項前段之過失傷害罪。被告一過失行
    為，致使告訴人丙○○、被害人孫郁翔受傷，為想像競合犯，應從一過失傷害行
    為論處。又被告於肇事後委請不詳姓名之路人報警，並在現場等候，且在有偵查
    權限之警察機關尚未發覺犯罪前，主動向據報前來處理之臺北縣政府警察局中和
    分局安平派出所警員林鈺翔坦承肇事，接受裁判，業據被告陳明在卷，且有自首
    調查報告書附卷可憑，為對於未發覺之罪自首而受裁判，應依刑法第六十二條前
    段之規定減輕其刑。
四、原審以被告過失傷害犯行明確，依刑事訴訟法第四百四十九條第一項前段、第三
    項、第四百五十四條第二項、刑法第二百八十四條第一項前段、第五十五條、第
    六十二條前段、第四十一條第一項前段，罰金罰鍰提高標準條例第一條前段、第
    二條，判處拘役三十日，並諭知如易科罰金，以三百元折算一日，認事用法，核
    無不合，量刑亦屬妥適，自應予維持。上訴人即被告上訴意旨指摘本件車禍發生
    係肇因於告訴人丙○○，被告並無肇事原因，原審判認被告有過失傷害之罪責，
    實有錯誤云云，惟查被告疏於注意車前狀況及讓左方行向幹道車先行，貿然左轉
    通過該交岔路口，以致肇事，業據被告於審理中坦承無訛，是被告對本件車禍之
    發生顯有過失，而告訴人丙○○車禍時雖未注意車前狀況，且行經無號誌路口未
    減速慢行並作隨時為停車之準備之情形，惟此仍難免除被告對本件車禍發生具有
    過失之認定，俱如前述，故被告上訴為無理由，應駁回之。末查被告未曾受有期
    徒刑以上刑之宣告，有臺灣高等法院被告全國前案紀錄表在卷可憑，其於本院審
    理中，業與告訴人丙○○、被害人孫郁翔達成民事和解，此有本院板橋簡易庭調
    解程序筆錄乙份附卷可佐，其因一時疏忽，誤觸刑章，歷此偵審教訓，應知戒慎
    而無再犯之虞，本院認其所受宣告之刑以暫不執行為適當，爰諭知緩刑如主文第
    二項，用啟自新。
據上論斷，應依刑事訴訟法四百五十五條之一第一項、第三項、第三百六十八條、第
三百六十四條、第二百七十三條之一第一項，刑法第七十四條第一款，判決如主文。
本案經檢察官王家春到庭執行職務。
中      華      民      國      九十三      年      三      月  十七    日
                              臺灣板橋地方法院交通法庭
                                  審判長法  官  鄭水銓
                                        法  官  陳福來
                                        法  官  楊志雄
右正本證明與原本無異
本件不得上訴
                                        書記官  陳慶樹
中      華      民      國      九十三      年      三      月  十七    日
附錄本案論罪科刑法條全文：
刑法第二百八十四條第一項
因過失傷害人者，處六月以下有期徒刑、拘役或五百元以下罰金，致重傷
者，處一年以下有期徒刑、拘役或五百元以下罰金。
